【裁判字號】    98,勞小上,3
【裁判日期】    980330
【裁判案由】    給付薪資
【裁判全文】
臺灣板橋地方法院民事裁定             98年度勞小上字第3號
上  訴  人  甲○○
被  上訴人  乙○○
            丙○○
            丁○○
上列當事人間請求給付薪資事件，上訴人對於中華民國98年1 月
13日本院板橋簡易庭97年度板小字第40號第一審判決提起上訴，
，本院管轄小額訴訟程序第二審之合議庭裁定如下：
    主  文
上訴駁回。
第二審訴訟費用新臺幣壹仟伍佰元由上訴人負擔。
    理  由
一、按對於小額程序之第一審裁判之上訴，非以其違背法令為理
    由，不得為之，民事訴訟法第436 條之24第2 項定有明文。
    依同法第436 條之32第2 項準用同法第468 條、第469 條第
    1 款至第5 款之規定，判決不適用法規或適用不當，為違背
    法令；判決有同法第469 條第1 款至第5 款情形之一者，為
    當然違背法令。是當事人對於小額程序之第一審判決提起上
    訴，如以判決有民事訴訟法第468 條規定不適用法規或適用
    法規不當為理由者，其上訴狀或理由書應有具體之指摘，並
    揭示該法規之條項或其內容。若係成文法以外之法則，應揭
    示該法則之旨趣。倘為司法院解釋或最高法院之判例，則應
    揭示該判解之字號或其內容。如以民事訴訟法第469 條第1
    款至第5 款情形為理由時，其上訴狀或理由書，應揭示合於
    該條款之事實。上訴狀或理由書如未依此項方法表明，或其
    所表明者，顯與上開法條規定之情形不相合時，即難認已對
    小額程序第一審判決之違背法令有具體之指摘，其上訴自難
    認為合法（最高法院71年台上字第314 號判例意旨可資參照
    ）。
二、本件上訴人係對於小額訴訟之第一審判決提起上訴，核其上
    訴理由狀所載仍一再指陳：上訴人公司經營以電話行銷電信
    門號為主，公司所訂定之制度為業績制，當月新進員工，工
    作未滿一個月者，薪資以日薪計算：早班上班時間為早上10
    點至下午6 點，月薪20000 元全勤1000元；晚班上班時間為
    下午1 點至晚上8 點30分，月新21000 元全勤1000元；97年
    5 月16日開始，薪資計算方式為業績制：公司於97年5 月8
    日招集新員工開會並同意訂定終5 月16日開始，薪資計算為
    業績制，工作業績最低需達8 件，若未達8 件業績，1 件以
    2500元計算，並於97年5 月16日開始實施，而被上訴人乙○
    ○、丁○○、丙○○為上訴人公司97年4月之新進員工，故9
    7 年5 月1 日至5 月15日照樣依月薪計算，早班為10,000元
    ，晚班為10,500 元：1.被上訴人乙○○為晚班員工：97年4
    月薪資，工作滿1 個月請領薪資22,000元，97年5 月薪資雖
    未達成最低業績8 件，但於下半個月達成4 件業績，請領薪
    22000 元；2.上訴人丁○○為晚班員工：97年4 月薪資，工
    作5 天請領薪資3,500 元，97年5 月薪資未達業績請領薪資
    18,185元，扣除借款3,000 元薪資匯入15,185元；3.被上訴
    人丙○○為早班員工：97年4 月薪資，工作10天請領薪資6,
    535 元，97年5 月薪資未達業績請領薪資13,751元，扣除借
    款3,000 元薪資匯入10,751元，97年6 月開始被上訴人等即
    主動不來公司上班，並無通知公司自行離職，所以並無留下
    當時任何的上班出勤紀錄，公司發放薪資皆符合勞基法規定
    ，被上訴人提起本件訴訟，實屬無理各等語等語。
三、經核上訴人所提上訴理由，僅係就原審判決時之攻擊防禦方
    法及證據取捨為爭執，並未具體指出原審判決有如何違背法
    令情事，亦未指明原審判決所違反之法令條項或其內容，以
    及依訴訟資料有何判決違背法令之具體事實，揆諸首揭說明
    ，應認為未對原審判決有具體之指摘，難謂已合法表明上訴
    理由，是本件上訴難認合法，應予駁回。
四、本件第二審裁判費新臺幣1,500 元，應由上訴人負擔，爰確
    定如主文第2 項所示。
五、據上論結，依民事訴訟法第436 條之32第1 項、第2 項、第
    444 條第1 項前段、第95條、第78條、第436 條之19第1 項
    ，裁定如主文。
中    華    民    國    98    年    3     月    30    日
                  民事第三庭    審判長法  官
                                      法  官
                                      法  官
以上正本係照原本作成
本裁定不得抗告
中    華    民    國    98    年    3     月    30    日
                                      書記官  鄭美莉


司法院資訊處製作；財團法人民間司法改革基金會備份。
